臺灣士林地方法院民事裁定　　　　　　一百年度簡抗字第一號
抗　告　人　黃文淼
上列抗告人與相對人柯文章間確認本票債權不存在事件，抗告人
對於中華民國九十九年十二月一日本院士林簡易庭九十九年度士
簡字第一二七四號裁定，提起抗告，本院裁定如下：
    主  文
抗告駁回。
抗告費用新臺幣壹仟元由抗告人負擔。
    理  由
一、按第二審法院認抗告為無理由者，應為駁回之裁定，此觀諸
    民事訴訟法第四百九十五條之一第一項準用同法第四百四十
    九條第一項之規定自明。又上開規定，於對於簡易程序之第
    一審裁定所為之抗告，亦適用之，同法第四百三十六條之一
    第三項定有明文。
二、原審裁定略以：本件抗告人住所地在苗栗縣，而系爭本票均
    未記載票據付款地及發票地，故依票據法第一百二十條第四
    項、第五項之規定，以發票人住所即臺北縣板橋市（自民國
    九十九年十二月二十五日起改制為新北市板橋區○○○路○
    段二九一之七號六樓之二為付款地，依民事訴訟法第一條第
    一項及第十三條之規定，自應由臺灣苗栗地方法院或臺灣板
    橋地方法院管轄。茲相對人向無管轄權之本院起訴，顯係違
    誤，爰依職權將本件移送於臺灣板橋地方法院管轄等語。
三、本件抗告意旨則以：系爭本票債權，抗告人已向本院聲請強
    制執行中，相對人藉故拖延拍賣，本件應移送抗告人戶籍地
    所在之臺灣苗栗地方法院，或居所地所在之臺灣臺中地方法
    院管轄等語。
四、經查，訴訟由被告住所地之法院管轄，民事訴訟第一條第一
    項定有明文，此為普通審判籍之規定。又本於票據有所請求
    而涉訟者，得由票據付款地之法院管轄，民事訴訟法第十三
    條亦有明文，而此所稱「本於票據有所請求而涉訟」，包括
    確認票據債權存在或不存在之訴訟在內，此乃特別審判籍之
    規定。本件確認本票債權不存在之訴，普通審判籍與特別審
    判籍所在地分在臺灣苗栗地方法院、臺灣板橋地方法院轄區
    ，而非在同一法院管轄區域內，即屬民事訴訟法第二十一條
    所謂各該法院俱有管轄權之情形。是原審依民事訴訟法第十
    三條、第二十八條第一項之規定，將本件訴訟移送於特別審
    判籍所在地即系爭本票付款地之臺灣板橋地方法院管轄，洵
    屬正當。抗告意旨指摘原裁定不當，求予廢棄，為無理由，
    應予駁回。
五、依民事訴訟法第四百三十六條之一第三項、第四百九十五條
    之一第一項、第四百四十九條第一項、第九十五條、第七十
    八條，裁定如主文。
中    華    民    國   100    年    1     月    17    日
                          臺灣士林地方法院民事第三庭
                              審判長法  官  王本源
                                    法  官  施月燿
                                    法  官  孫萍萍
以上正本證明與原本無異。
本裁定不得再抗告。
中    華    民    國   100    年    1     月    17    日
                                    書記官  周玉惠